# Casimir OUANDJI Développeur Java

+237 693-764-263✓ Ouandji.casimir@gmail.com♥ Douala, Cameroun

linkedin.com/casimir-ouandji

## **OBJECTIF**

Développeur web depuis 2 ans, je sais me démarquer par mon leadership et mon sens de la communication. Mon expérience m'a aussi appris à m'adapter sans cesse puisque le milieu des technologies de l'information est en constante évolution. Je cherche à rejoindre votre entreprise afin de partager avec vous mon savoir-faire et ma passion pour le dévoloppement de logiciels. Je reste à votre disposition pour un éventuel entretien.

# **COMPÉTENCES**

- Analyse UML et Merise.
- Maitriser des langages Javascript/JQuery, html, css, json, typescript, php, java, sql.
- Maitriser des frameworks Angular 8+, Spring boot, Spring mvc.
- Connaître des sgbd tels MySQL, SQL Server.
- Connaître Git, Tomcat, API Rest, Microservices, UML, JUnit

- Travail d'équipe
- Organisation
- Sens de la communication
- Capacité d'adaptation
- Autonmie

## **LANGUES**

Français Anglais

# **EXPÉRIENCE PROFESSIONNELLE**

Fév. 2020 – Mars 2022

## **EMPLOYE DE BUREAU INFORMATIQUE**

Douala, Cameroun

**ALPICAM INDUSTRIES** 

- Développer de nouvelles fonctionnalités et maintenir les logiciels existants
- Administrer les bases de données SQL Server et MySQL
- Analyser les besoins des utilisateurs et réaliser une analyse fonctionnelle
- Formation et support utilisateurs

#### Projet de développement web application de trésorerie (Sep. 2021 – Nov. 2021):

- Développer les modules d'encaissement, décaissement, rapports périodiques
- Backend: API Rest avec Spring boot, Spring security
- Frontend: Angular 11
- Déployer avec Tomcat sur Windows server 2012

# Projet de développement web application de Statistiques (Mar. 2020 – Nov. 2020):

- Développer les modules de gestión des pannes, gestión des machines, gestión des techniciens, génération des statistiques
- Backend: API Rest avec Spring boot, Spring security
- Frontend: Angular 10

# Casimir OUANDJI Développeur Java

+237 693-764-263

 ${\color{red} \,\boxtimes\,\,} \,\, Ouandji.casimir@gmail.com$ 

**♀** Douala, Cameroun

in linkedin.com/casimir-ouandji

Fev. 2019 – Aou. 2019

**DEVELOPPEUR WEB** 

Douala, Cameroun IS DEV EXPERTS

### Projet de développement d'une marketplace e-commerce:

- Participer à l'élaboration du business model et cahier de charges
- Analyser avec UML et ressortir les différents diagrammes
- Faire la veille technologique
- Développer divers modules à savoir le panier, intégrer l'api de paiement
- Backend: microservices spring boot
- Frontend: Angular 6
- Effectuer des tests unitaires et d'intégration

Mar. 2021 - Juil 2021

**DEVELOPPEUR WEB** 

Liège, Belgique

**FREELANCE** 

## Projet d'une application de gestion d'une tontine:

- Analyser les besoins des utilisateurs et réaliser une analyse fonctionnelle.
- Développer divers modules à savoir la cotisation, la discipline, les évènements...
- Backend: Spring boot
- Frontend: Angular 10
- Effectuer des tests unitaires et d'intégration
- Déployer sur Heroku

## **FORMATION**

2014 - 2019 MASTER Technologies de l'Information (Équivalent MASTER TI)

Douala, Cameroun Institut d'ingénierie informatique de limoges

2013 BACCALAURÉAT (Équivalent DEC pré-universitaire)

Douala, Cameroun Collège La Conquête

# **CENTRES D'INTÉRÊT**

- Billard
- Jeux vidéos

# **RÉFÉRENCES**

Références disponibles sur demande.